臺灣臺中地方法院刑事判決
110年度訴字第1428號
公  訴  人  臺灣臺中地方檢察署檢察官
被      告  施正弘


上列被告因違反商業會計法等案件，經檢察官提起公訴（110年
度偵字第8294號）後，聲請改依協商程序而為判決，本院合議庭
裁定由受命法官獨任進行認罪協商程序，判決如下：
    主      文
施正弘犯稅捐稽徵法第四十七條第一項第一款、第四十一條之逃
漏稅捐罪，處有期徒刑貳月，如易科罰金，以新臺幣壹仟元折算
壹日。
    事實及理由
一、施正弘係址設臺中市○區○○○道○段000號1樓聖昌租賃國際有
    限公司（下稱聖昌公司）之負責人，亦為從事製作營業人銷
    售額與稅額申報書等附隨業務之人，基於詐術逃漏稅捐及行使
    業務上登載不實文書之犯意，自民國105年9月起至同年10月間
    止，明知聖昌公司並未實際向良華科技材料有限公司（下稱
    良華科技公司）交易進貨，竟向真實姓名年籍不詳、綽號「胖
    哥」之林姓男子取得良華科技公司開立如附表所示之不實統一發
    票12紙，銷售額合計509萬8800元，充當聖昌公司之進項憑
    證後，將此不實事項填製「營業人銷售額與稅額申報書」（
    俗稱401表）據以向所轄稅捐稽徵機關申報不實進項金額及稅
    額，而逃漏聖昌公司營業稅25萬4940元，以規避稅捐稽徵機
    關勾稽查處，足生損害於稅捐稽徵機關對於營利事業所得稅
    捐稽徵及管理之正確性。
二、證據：㈠聖昌公司之公司登記資料、專案申請調檔統一發票
    查核清單、良華科技公司涉嫌取得及開立不實發票金額明細
    表。㈡被告施正弘於檢察官偵訊時及本院準備程序時之自白
    。
三、本件經檢察官與被告於審判外達成協商之合意，且被告已認
    罪，其合意內容為被告願受科刑範圍為有期徒刑2月，如易
    科罰金，以新臺幣1,000元折算壹日。經查，上開協商合意
    並無刑事訴訟法第455條之4第1項所列情形之一，檢察官聲
    請改依協商程序而為判決，本院爰不經言詞辯論，於協商合
    意範圍內為協商判決，合予敘明。
四、依刑事訴訟法第455條之2第1項、第455條之4第2項、第455
    條之8、第454條第1項，稅捐稽徵法第47條第1項第1款、第4
    1條，刑法第11條前段、第216條、第215條、第55條前段、
    第41條第1項前段，刑法施行法第1條之1第1項，判決如主文
    。
五、協商判決除有刑事訴訟法第455條之4第1項第1款於訊問程序
    終結前，被告撤銷協商合意或檢察官撤回協商聲請者；第2
    款被告協商之意思非出於自由意志者；第4款被告所犯之罪
    非第455條之2第1項所定得以協商判決者；第6款被告有其他
    較重之裁判上一罪之犯罪事實者；第7款法院認應諭知免刑
    或免訴、不受理者情形之一，及違反同條第2項「法院應於
    協商合意範圍內為判決；法院為協商判決所科之刑，以宣告
    緩刑或二年以下有期徒刑、拘役或罰金為限」之規定者外，
    不得上訴。
六、如有上開可得上訴情形，應於收受判決送達後20日內向本院
    提出上訴書狀（應敘述具體理由並附繕本）。上訴書狀如未
    敘述理由，應於上訴期間屆滿後20日內補提理由書於本院。
本案經檢察官張聖傳提起公訴，檢察官黃元亨到庭執行職務。
中    華    民    國   110    年    11    月    19    日
                  刑事第六庭    法  官  柯志民
以上正本證明與原本無異。
                                書記官  陳玲誼
中    華    民    國   110    年    11    月    19    日
附錄本案論罪科刑法條：
中華民國刑法第215條
從事業務之人，明知為不實之事項，而登載於其業務上作成之文
書，足以生損害於公眾或他人者，處三年以下有期徒刑、拘役或
一萬五千元以下罰金。
中華民國刑法第216條
行使第二百十條至第二百十五條之文書者，依偽造、變造文書或
登載不實事項或使登載不實事項之規定處斷。
稅捐稽徵法第41條
納稅義務人以詐術或其他不正當方法逃漏稅捐者，處五年以下有
期徒刑、拘役或科或併科新臺幣六萬元以下罰金。
稅捐稽徵法第47條
本法關於納稅義務人、扣繳義務人及代徵人應處刑罰之規定，於
下列之人適用之：
一、公司法規定之公司負責人。
二、民法或其他法律規定對外代表法人之董事或理事。
三、商業登記法規定之商業負責人。
四、其他非法人團體之代表人或管理人。
前項規定之人與實際負責業務之人不同時，以實際負責業務之人
為準。
附表：
編號  開立時間   發票字軌    發票金額  營業稅額   1   10509  DM00000000    728,400   36,420   2   10509  DM00000000    607,000   30,350   3   10509  DM00000000    485,600   24,280   4   10509   DM00000000    728,400   36,420   5   10509  DM00000000    242,800   12,140   6   10509  DM00000000    242,800   12,140   7   10509  DM00000000    242,800   12,140   8   10509  DM00000000    364,200   18,210   9   10510  DM00000000    242,800   12,140  10   10510  DM00000000    485,600   24,280  11   10510  DM00000000    364,200   18,210  12   10510  DM00000000    364,200   18,210 小計         12張  5,098,800  254,940